臺灣臺南地方法院刑事判決　　　　　　　　　　　　　九十三年度訴緝字第二九號
　　公　訴　人　臺灣臺南地方法院檢察署檢察官
　　被　　　告　乙○○
右列被告因違反毒品危害防制條例案件，經檢察官提起公訴（九十二年度毒偵字第一
○一八、一○七二號），被告就犯罪事實為有罪之陳述，本院裁定進行簡式審判程序
，判決如左：
    主    文
乙○○連續施用第一級毒品，累犯，處有期徒刑拾月；又連續施用第二級毒品，累犯
，處有期徒刑陸月；扣案第二級毒品安非他命壹包（含袋重零點貳公克）沒收銷燬之
。應執行有期徒刑壹年貳月；扣案第二級毒品安非他命壹包（含袋重零點貳公克）沒
收銷燬之。
    事    實
一、乙○○曾因違反肅清煙毒條例案件，經本院於民國八十五年五月十七日，以八十
    四年度訴字第一七九三號判處有期徒刑三年二月確定，於八十八年八月十三日執
    行完畢。乙○○復因施用第一級毒品海洛因案件，經本院八十九年度毒聲字第三
    七六○號裁定送勒戒處所觀察、勒戒後，認有繼續施用毒品之傾向，經本院以九
    十年度毒聲字第一三六四號裁定令入戒治處所施以強制戒治，再以九十年度毒聲
    字第二五四七號裁定停止戒治，所餘戒治期間付保護管束，復以九十一年度毒聲
    字第五二三號裁定撤銷保護管束，並令入戒治處所施以強制戒治期滿，經臺灣臺
    南地方法院檢察署檢察官於九十一年十一月四日，以九十一年度戒毒偵字第三七
    五號為不起訴處分確定。
二、詎乙○○仍未戒除毒癮，於上開不起訴處分確定後五年內，又分別基於施用第一
    級毒品海洛因及施用第二級毒品安非他命之概括犯意，於九十一年十一月八日起
    ，至九十二年八月十日止，在臺南縣歸仁鄉○○村○○○路七號之住處，分別以
    注射針筒注射手臂血管之方式，連續施用第一級毒品海洛因數次，及以燒烤吸食
    煙霧之方式，連續施用第二級毒品安非他命數次；嗣為警分別於九十一年十一月
    十五日上午十時三十分許、九十二年五月十四日下午六時三十分許，依序在臺南
    縣永康市○○路二二八巷口、臺南縣歸仁鄉○○路○段與忠孝路口查獲，並扣得
    乙○○所有安非他命一包（含袋重零點二公克），並均經警採尿送驗，結果均呈
    嗎啡及甲基安非他命陽性反應，而查知上情。
三、案經臺南縣警察局永康分局報告臺灣臺南地方法院檢察署檢察官偵查起訴。
    理    由
一、本件係經被告乙○○於本院當庭表示認罪，而以簡式審判程序加以審理，有本院
    九十三年四月六日準備程序筆錄及審判筆錄附卷足憑，則依據刑事訴訟法第二百
    七十三條之二、同法第一百五十九條第二項之規定，不適用傳聞法則有關限制證
    據能力之相關規定，合先敘明。
二、訊據被告乙○○對右開連續非法施用第一級毒品海洛因多次及非法施用第二級毒
    品安非他命多次之事實坦承不諱，且被告於上開犯行後為警查獲時所採集之尿液
    檢體，經送鑑驗結果，均呈甲基安非他命及嗎啡陽性反應（按海洛因係由嗎啡經
    化學合成而製得，經注射進入人體後，因代謝分解成嗎啡，因此施打海洛因後，
    由尿液中檢驗結果仍為嗎啡反應），此有臺南縣衛生局九十一年十一月二十八日
    、九十二年六月十日所出具之尿液檢驗成績書及法務部調查局九十二年八月二十
    六日檢驗通知書各一紙附卷可稽，互核相符，此外，並有第二級毒品安非他命一
    包（含袋重零點二公克）扣案足資佐證，足認被告確有上開連續非法施用第一級
    毒品海洛因及第二級毒品安非他命之犯行。又查被告前有事實欄一所載之施用第
    一級毒品海洛因及第二級毒品安非他命犯行，且經檢察官為不起訴處分確定，其
    於受不起訴處分後，五年內再犯毒品危害防制條例第十條第一項、第二項之罪，
    且經本院以九十二年度毒聲字第一一五四號裁定令入戒治處所，施以強制戒治一
    年之事實，分別有上開不起訴處分書、刑事裁定各乙份附卷可佐。是以，被告於
    不起訴處分後五年之內再連續非法施用第一級、第二級毒品之犯行，事證明確，
    堪予認定。
三、按海洛因及安非他命業經分別列入毒品危害防制條例第二條第二項第一款、第二
    款所規定之第一級毒品及第二級毒品，禁止非法持有、施打及吸用，毒品危害防
    制條例第二條第二項第一款、第二款分別定有明文。查被告曾因施用毒品案件，
    經觀察、勒戒及強制戒治後，經不起訴處分確定，有前揭不起訴處分書、刑事裁
    定及臺灣高等法院被告全國前案紀錄表附卷可據。茲被告又非法施用海洛因及安
    非他命，核其所為，係犯毒品危害防制條例第十條第一項、第二項之施用第一級
    毒品及施用第二級毒品罪；其持有第一級毒品海洛因、第二級毒品安非他命之低
    度行為，各為進而施用之高度行為所吸收，均不另論罪。被告先後多次施用第一
    級毒品海洛因及第二級毒品安非他命之犯行，均時間緊接，各觸犯犯罪構成要件
    相同之罪名，顯均係基於概括犯意而為，均應依連續犯規定論以一罪，即連續施
    用第一級毒品罪及連續施用第二級毒品罪，並均加重其刑。被告所犯二罪，即連
    續施用第一級毒品罪及連續施用第二級毒品罪，犯意各別，構成要件不同，應分
    論併罰。查被告曾因違反肅清煙毒條例案件，經本院以八十四年度訴字第一七九
    三號判處有期徒刑三年二月確定，於八十八年八月十三日執行完畢，有臺灣臺南
    地方法院檢察署刑案資料查註紀錄表及臺灣高等法院被告全國前案紀錄表各一份
    在卷可按，其前受有期徒刑之執行完畢後，五年內再犯本件有期徒刑以上之罪，
    為累犯，應依刑法第四十七條規定遞予加重其刑。又公訴人雖僅就被告自九十一
    年十一月八日起至同年月十五日前三、四日止之連續施用第一級毒品海洛因及第
    二級毒品安非他命之犯行提起公訴，然檢察官就犯罪事實一部起訴者，其效力及
    於全部。本件被告自九十一年十一月十五日前三、四日起至九十二年八月十日止
    ，連續非法施用第一級毒品海洛因及第二級毒品安非他命之犯罪事實，均與前揭
    論罪科刑之連續非法施用第一級毒品海洛因及第二級毒品安非他命部分，具連續
    犯之關係，屬裁判上一罪之同一案件，均為起訴效力所及，本院自應依法一併加
    以審理，附此敘明。爰審酌被告施用毒品之犯行，在性質上乃屬對自我身心健康
    之自戕行為，尚未嚴重破壞社會秩序、侵害他人權益，然其前因施用毒品經送觀
    察、勒戒及戒治後，猶不思戒絕革除惡習，再為本件犯罪，顯未因前所受之觀察
    、勒戒及戒治處分而記取教訓，及被告犯後坦承犯行，態度良好，並其犯罪之動
    機、目的、手段等一切情狀，各量處如主文所示之刑，並定其應執行刑，以資懲
    儆。
四、扣案第二級毒品安非他命一包（含袋重零點二公克），經警員以聯勤二○四廠製
    造之煙毒檢驗Ａ包試劑檢驗結果，確屬第二級毒品安非他命無訛，有臺南縣警察
    局歸仁分局毒品檢驗報告一紙在卷可佐，亦經被告自承在卷，不問屬於被告與否
    ，均應依毒品危害防制條例第十八條第一項前段宣告沒收銷燬之。
據上論斷，應依刑事訴訟法第二百七十三條之一第一項、第二百九十九條第一項前段
，毒品危害防制條例第十條第一項、第二項、第十八條第一項前段，刑法第十一條前
段、第五十六條、第四十七條、第五十一條第五款，判決如主文。
本案經檢察官甲○○到庭執行職務。
中    華    民    國      九十三      年      四      月      九        日
                                臺灣臺南地方法院刑事第三庭
                                        法  官  徐  文  瑞
右正本證明與原本無異。
如不服本判決，應於判決送達後十日內向本院提出上訴狀( 應附繕本 )。
                                        書記官  李  珍  瑩
中    華    民    國      九十三      年      四      月      九        日
附錄法條：
毒品危害防制條例第十條
施用第一級毒品者，處六月以上五年以下有期徒刑。
施用第二級毒品者，處三年以下有期徒刑。
